# 备考报表合并的问题

提问人：shengmeiqin 时间：2018-04-22 20:44:25
陈老师，您好 公司以 2018 年 2 月 28 日为基准日，将其子公司出售，属于重大资产出售，要求编制一年一期的备考合并报表，编制基础假设 2017 年 1 月 1 日该子公司就已出售，但是 2018 年 1 月公司注资 1000 万元增加该子公司的注册资本，请问陈老师， 2018 年 2 月的备考报表，增加的长期股权投资 1000 万元，如何抵消？

回答人：chenyiwei
建议考虑：在备考报表中，假设该子公司股权在 2017 年 1 月 1 日前已处置，且处置价款比目前以 2018 年 2 月 28 日为基准日确定的处置价款少 1000 万元。

提问人：嫂嫂自重 时间：2019-03-18 20:23:50
陈版您好， 某上市公司年报预约 4 月 28 日，同时截至 331 的重大资产重组由我们所承接备考审阅，上市公司非我所审计，那么是否能在 4 月 28 日之前比如 4 月 20 日，就弄一个一年一期的备考审计报告呢？时间是 2018 年和 2019 年一季度，是否一定备考审阅报告要在年报公告以后才行？

回答人：chenyiwei
应在年报公告后才能发布备考审计报告。